【裁判字號】    97,易,2131
【裁判日期】    970714
【裁判案由】    傷害等
【裁判全文】
臺灣板橋地方法院刑事判決              97年度易字第2131號
聲  請  人  臺灣板橋地方法院檢察署檢察官
被      告  乙○○
上列被告因傷害等案件，經檢察官聲請以簡易判決處刑（97年度
偵字第15493 號），本院認不得以簡易判決處刑（本院原受理案
號：97年度簡字第5918號），爰改為適用通常程序，判決如下：
    主  文
本件公訴不受理。
    理  由
一、聲請簡易判決處刑意旨略以：被告乙○○前因違反毒品危害
    防制條例案件，經臺灣士林地方法院以94年度訴字第56號判
    處有期徒刑8 月確定，復因違反毒品危害防制條例案件，經
    臺灣苗栗地方法院以94年度訴字第276 號判處有期徒刑1 年
    4 月確定，又因竊盜案件，經臺灣板橋地方法院以94年度易
    字第1292號判處有期徒刑4 月確定，前開三判決再經臺灣士
    林地方法院以96年度聲減字第2935號判處應執行有期徒刑1
    年1 月確定，於民國96年9 月1 日因縮刑期滿而執行完畢。
    詎仍不知悔改，於97年4 月28日5 時30分許，駕駛告訴人甲
    ○○所有之車號ZV-4898 自用小客車（搭載告訴人）在臺北
    縣土城市○○路○段48巷附近行駛，因細故與告訴人發生口
    角爭執，竟基於傷害及毀損之犯意，先徒手毆打告訴人之頭
    部及臉部，使告訴人受有頭部外傷、臉部右手擦傷、左足挫
    傷等傷害，再持冰凍之果子狸重擊該車之擋風玻璃，使該車
    之擋風玻璃破損，足以生損害於告訴人。嗣經告訴人報警處
    理，始悉上情。因認被告涉有刑法第277 條第1 項之傷害罪
    嫌及同法第354 條之毀損罪嫌等語。
二、按「告訴乃論之罪，告訴人於第一審辯論終結前，得撤回其
    告訴」、「告訴乃論之罪，其告訴經撤回者，應諭知不受理
    之判決」，刑事訴訟法第238 條第1 項、第303 條第3 款分
    別定有明文，且依同法第307 條規定，不受理判決得不經言
    詞辯論為之。又法院於審理聲請簡易判決處刑案件後，認應
    為不受理判決之諭知者，應適用通常程序審判之，同法第45
    2 條亦有明文。
三、本件被告因前揭傷害及毀損案件，經檢察官聲請以簡易判決
    處刑，認被告係犯刑法第277 條第1 項傷害罪及同法第354
    條毀損罪。惟依同法第287 條前段、第357 條之規定，上開
    傷害及毀損案件均須告訴乃論，茲據告訴人於97年7 月7 日
    具狀撤回對於被告之上述告訴，此有告訴人所提之刑事撤回
    告訴狀1 紙在卷可稽，揆諸前開說明，本院自應諭知不受理
    之判決，爰依刑事訴訟法第452 條規定，將本件改為適用通
    常程序審判之，並不經言詞辯論，逕為諭知不受理之判決。
據上論斷，應依刑事訴訟法第452 條、第303 條第3 款、第307
條，判決如主文。
中    華    民    國    97    年    7     月    14    日
                  刑事第十二庭  法  官  陳信旗
以上為正本證明與原本無異。
如不服本判決，應於送達後10日內向本院提出上訴狀。
                                書記官  陳昭綾
中    華    民    國    97    年    7     月    14    日


司法院資訊處製作；財團法人民間司法改革基金會備份。
